

Sungi Wetan, Kec. Pohjentrek, Kab. Pasuruan | 0895366662876 | danyalfiyandi12@gmail.com | danyalfiyandi.github.io/

Tentang Saya

Saya adalah seorang operator komputer dengan pengalaman yang solid dalam mengelola sistem komputer dan menjalankan tugas-tugas teknis. Saya terampil dalam memantau kinerja sistem, menangani masalah teknis, dan memberikan dukungan teknis kepada pengguna. Saya juga mahir dalam mengoperasikan perangkat lunak dan hardware komputer, serta memiliki pengetahuan yang luas tentang jaringan komputer dan keamanan informasi.

Pengalaman Kerja

UD. Lancar Jaya
Admin Pengawas
Mengatur Administrasi dan Aturan

PT. Nawasena Insan Permata AI dan Jaringan

2022 - 2023

- Devisi Artificial Intellegence
- Mengatur Jaringan CCTV dan NVR

Dinas Perhubungan Kabupaten Pasuruan (Magang)

2021 - 2021

Area Traffic Control System

- Analisa Data Kendaraan
- Editing Gambar dan Video
- · Operasi Microsoft Word dan Excel
- Membuat Algoritma Deteksi Klasifikasi dan Menghitung Kendaraan Menggunakan bahasa pemograman Python (Skripsi)

Catatan Sipil Kabupaten Pasuruan (Magang) Operator Komputer dan Administrasi Jaringan

2017 - 2017

- Administrasi Jaringan pada Server
- Analisa Data Penduduk
- · Kontrol Jaringan Pada Mikrotik

Pendidikan

Universitas Islam Malang Teknik Elektro (Pendalaman Teknik Komputer)

2018 - 2023

- Mempelajari pada bidang Komputer terbarukan
- Mempelajari Arsitektur Jaringan
- · Mempelajari Pemograman Komputer

SMK Yadika Bangil 2015 - 2018

Teknik Komputer dan Jaringan

- · Praktisi Installasi Komputer
- Praktisi Installasi Jaringan Komputer
- Installasi Sistem Operasi Windows dan Linux

Skill

Operasi Komputer	Administrasi Jaringan	
Microsoft Office	Programmer	
Organisasi		
Himpunan Mahasiswa Elektro		2021 - 2022
Himpunan Mahasiswa Elektro • Wakil CEO Devisi Humas		2021 - 2022
-		2021 - 2022

- Station Manager Radio Pro.M.El FM
- Bendahara